# 门店转让收入

提问人：taizili 时间：2017-04-10 20:05:55
一家餐饮连锁公司，将自营的店铺转让给自己的员工，然后员工再以加盟的方式加入本公司成为加盟店。公司与员工签订了门店转让合同，合同转让价款是 1000 万元；而另外又签订了加盟费用，但是加盟费是零元，并约定公司对加盟店的加盟许可时间是 5 年。转让的门店相关固定资产价值是 300 万元。
那么确认的门店转让收入，是应该计入营业外收入还是确认到主营业务收入？另外对于加盟合同中约定的加盟费用是零，是否需要按照加盟费的公允价值，从门店转让收入中调整一部分到加盟费收入中？

回答人：chenyiwei
要考虑该交易的真实、公允性问题。出售股权和加盟这两步是否为一揽子交易？受让方员工是否具有必要的经营管理能力？出售价款扣除有形资产价值后的剩余部分是否与正常情况下与非关联方之间的初始加盟费和 5 年内的业绩提成的折现值基本相当？ 5 年后如何处理，是否有回购承诺？